臺灣臺中地方法院刑事判決　　　　　　　99年度易字第3597號
公　訴　人　臺灣臺中地方法院檢察署檢察官
被　　　告　林怡彤
上列被告因恐嚇案件，經檢察官提起公訴（99年度偵字1952號）
，本院判決如下：
    主  文
林怡彤犯恐嚇危害安全罪，處拘役參拾日，如易科罰金，以新臺
幣壹仟元折算壹日。緩刑貳年。
    事  實
一、緣林怡彤與陳武吉（原名陳武傑，下同）、吳筱萍有感情糾
    紛，嗣於民國98年11月16日22時30分許，在臺中縣龍井鄉（
    改制後為臺中市龍井區○○○○路270巷120弄8號前，林怡
    彤因見陳武吉與吳筱萍走在一起，心有不甘，乃動手拉扯吳
    筱萍之頭髮並毆打吳筱萍之身體（林怡彤涉犯傷害罪部分，
    業經吳筱萍撤回告訴，已由本院另為不受理判決），陳武吉
    見狀即要吳筱萍打電話通知陳沛鳳（原名陳秀鑾，下同）前
    來阻止，俟陳沛鳳抵達該處後，陳沛鳳、陳武吉與林怡彤發
    生肢體拉扯，陳沛鳳與陳武吉共同將林怡彤拖拉到旁邊，致
    林怡彤受有頭皮頂部皮下血腫、頸部瘀傷等傷害（陳沛鳳與
    陳武吉涉犯傷害罪部分，業經林怡彤撤回告訴，已由本院另
    為不受理判決），而林怡彤竟基於恐嚇之犯意，當場向陳武
    吉與陳沛鳳恫稱：「你們兩個最好把她顧好，最好都讓她待
    在家裏，我就要放火把房子燒掉」等語，致在場聽聞之陳沛
    鳳與吳筱萍心生畏懼，而以加害生命、財產之事恐嚇陳沛鳳
    與吳筱萍，致生危害於陳沛鳳與吳筱萍之生命、財產安全，
    陳沛鳳隨即打電話報警，經警據報到場處理，並循線查悉上
    情。
二、案經吳筱萍訴由臺中縣警察局（改制後為臺中市政府警察局
    ）烏日分局報告臺灣臺中地方法院檢察署檢察官偵查起訴。
    理    由
一、認定犯罪事實所憑之證據及理由：
（一）按被告以外之人於審判外之陳述，經當事人於審判程序同
      意作為證據，法院審酌該言詞陳述或書面陳述作成時之情
      況，認為適當者，亦得為證據；當事人、代理人或辯護人
      於法院調查證據時，知有第159條第1項不得為證據之情形
      ，而未於言詞辯論終結前聲明異議，視為有前項之同意，
      刑事訴訟法第159條之5定有明文。查本件認定事實所引用
      之證據方法（包括證人之證述及文書等物證），已經本院
      於審理時提示被告林怡彤，而被告林怡彤並未爭執其證據
      能力（見本院100年3月22日審判筆錄），揆諸前揭說明，
      可認為同意作為證據；而本院審酌該陳述作成時之情況，
      認為適當，自具有證據能力，而得採為證據，合先敘明。
（二）訊據被告林怡彤於本院審理時固坦承有於上開時、地出手
      毆打告訴人吳筱萍，惟矢口否認有何恐嚇犯行，並辯稱：
      伊沒有說那些話云云。
（三）經查，證人吳筱萍、陳武吉即陳武傑、陳沛鳳即陳秀鑾等
      三人於99年4月13日接受檢察官偵訊時，經檢察官進行隔
      離訊問：
    1.證人吳筱萍具結證稱：（當天如何被打，情形為何？）當
      天林怡彤跟陳武傑出去玩，之後陳武傑去接伊下班，伊跟
      陳武傑走路經過遊園南路270巷時，林怡彤一直跟著，林
      怡彤就跟陳武傑拉扯，後來林怡彤跟伊說「你找不到陳武
      傑，他就是跟我出去」，當時陳武傑擔心他自己無法保護
      伊，叫伊打電話給陳秀鑾，叫陳秀鑾趕快下來，掛掉電話
      之後，林怡彤就拉伊的頭髮，伊叫她不要拉，當時陳武傑
      有去阻止她，但林怡彤還是有動手打伊，她一直用腳踢伊
      的肚子，因為伊已經被她推倒在地上，後來伊看到陳秀鑾
      出來勸架，她有過去拉林怡彤，阻止她打伊等語，並具結
      證稱：（98年11月16日當天晚上，林怡彤有無說何恐嚇話
      語？）當天打完伊之後，伊已經要離開了，林怡彤對著陳
      武傑及陳秀鑾說：「你們兩個最好把她顧好，最好都讓她
      待在家裏，我就要放火把房子燒掉」等語（見臺灣臺中地
      方法院檢察署99年度偵字第1952號偵查卷第8至9頁）。
    2.證人陳武吉即陳武傑偵訊時具結證稱：（98年11月16日晚
      上是否有與林怡彤發生拉扯？）當天晚上伊跟吳筱萍走在
      遊園南路時，林怡彤要打吳筱萍，伊過去把林怡彤拉開，
      叫吳筱萍打電話給陳秀鑾，結果林怡彤趁伊不注意時拉吳
      筱萍的頭髮，一直踢吳筱萍的肚子，兩個人都躺在地上，
      之後陳秀鑾出現，就和伊一起把她們2個人拉開，當時她
      們都在地上拉扯在一起，當時陳秀鑾一手拿著掃把，一手
      去勸她們，後來就把掃把放在旁邊，兩隻手去阻止，把她
      們拉開等語，並具結證稱：（當天林怡彤有無說何恐嚇話
      語？）有，她說要伊把吳筱萍顧好，最好讓她待在家裏，
      不要讓她逮到，還說要放火燒毀遊園南路270巷120弄8號
      房子，因為伊都會回遊園南路的住處等語（見上開99年度
      偵字第1952號偵查卷第9頁）。
    3.證人陳沛鳳即陳秀鑾偵訊時具結證稱：（98年11月16日林
      怡彤有無出言恐嚇？）有，當天吳筱萍打電話給伊，叫伊
      趕快下來，而且還一直哭，伊就趕快拿一支掃把，因為當
      天很暗，伊下去之後就看到林怡彤把吳筱萍壓在地上打，
      伊就把掃把丟在旁邊，把她們勸開，林怡彤就打了伊左臉
      一巴掌，她還要伊把吳筱萍顧好，不要讓她出來，還說要
      放火燒伊的房子，伊很害怕，就趕快報警等語（見上開99
      年度偵字第1952號偵查卷第10頁）。
    4.經核上開3名證人證述內容，關於被告於上開時、地出言
      恐嚇情形，大致相符，是上開證人證述內容，應堪信為真
      實。綜上，足認被告於上開時、地向證人陳武吉與陳沛鳳
      恫稱：「你們兩個最好把她顧好，最好都讓她待在家裏，
      我就要放火把房子燒掉」等語，致在場聽聞之證人陳沛鳳
      與吳筱萍心生畏懼，而以加害生命、財產之事恐嚇證人陳
      沛鳳與吳筱萍，致生危害於證人陳沛鳳與吳筱萍之生命、
      財產安全。至被告所辯前詞，顯係事後卸責之詞，尚難採
      信。
（四）從而，本件事證明確，上開被告之恐嚇犯行堪以認定，應
      予依法論科。
二、所犯法條及刑之酌科：
（一）核被告所為，係犯刑法第305條之恐嚇危害安全罪。
（二）被告係以一恐嚇危害安全行為，同時對證人陳沛鳳與吳筱
      萍等2人加以恐嚇，依刑法第55條前段規定，為想像競合
      犯，應論以一罪。
（三）爰審酌被告之犯罪動機、目的、恐嚇之言詞、所致生被害
      人心理之危害程度等一切情狀，而量處如主文所示之刑，
      並諭知易科罰金之折算標準。
（四）查被告未曾因故意犯罪而受有期徒刑以上刑之宣告等情，
      有臺灣高等法院被告前案紀錄表在卷可按，且被告已與證
      人陳沛鳳、吳筱萍調解成立，證人陳沛鳳與吳筱萍於調解
      程序已表示不追究被告之恐嚇刑責等情，有本院調解程序
      筆錄影本1份在卷可參，則被告經此偵、審程序之教訓及
      刑之宣告，當知所警惕，而無再犯之虞，本院綜核各情，
      認被告所宣告之刑，以暫不執行為適當，予宣告緩刑2年
      ，以啟自新。
據上論斷，應依刑事訴訟法第299條第1項前段，刑法第305條、
第55條前段、第41條第1項前段、第74條第1項第1款，刑法施行
法第1條之1第1項、第2項前段，判決如主文。
本案經檢察官謝志遠到庭執行職務。
中    華    民    國   100    年    4     月    6     日
                  刑事第五庭  法  官 賴秀雯
如不服本判決應於收受送達後10日內向本院提出上訴書狀，並應
敘述具體理由；其未敘述上訴理由者，應於上訴期間屆滿後20日
內向本院補提理由書（均須按他造當事人之人數附繕本）「切勿
逕送上級法院」。
告訴人或被害人如對於本判決不服者，應具備理由請求檢察官上
訴，其上訴期間之計算係以檢察官收受判決正本之日期為準。
                              書記官 江美琪
中    華    民    國   100    年    4     月    6     日
附錄論罪科刑法條全文：
中華民國刑法第305條（恐嚇危害安全罪）
以加害生命、身體、自由、名譽、財產之事，恐嚇他人致生危害
於安全者，處 2 年以下有期徒刑、拘役或 3 百元以下罰金。